臺灣高等法院臺南分院刑事裁定　　　　　100年度抗字第155號
抗　告　人
即受刑人　　曾偉盟
上列抗告人因撤銷緩刑案件，不服臺灣臺南地方法院中華民國
100年3月31日裁定（100年度撤緩字第30號），提起抗告，本院
裁定如下：
    主  文
抗告駁回。
    理  由
一、本件抗告意旨略以：抗告人於緩刑期間均準時報到、進行勞
    務、工作正常，伊因奶奶過世思慮欠周才施用毒品，並無再
    犯。請撤銷原裁定，給予抗告人自新之機會云云。
二、按受緩刑之宣告，緩刑期內因故意犯他罪，而在緩刑期內受
    六月以下有期徒刑、拘役或罰金之之宣告確定，足認原宣告
    之緩刑難收其預期效果，而有執行刑罰之必要者，得撤銷其
    宣告，刑法第75條之1第1項第2款定有明文。而緩刑宣告是
    否得撤銷，除須符合刑法第75條之1第1項各款之要件外，本
    條並採裁量撤銷主義，賦予法院撤銷與否之權限，特於第1
    項規定實質要件為「足認原宣告之緩刑難收其預期效果，而
    有執行刑罰之必要」，供作審認之標準。亦即於上揭「得」
    撤銷緩刑之情形，法官應依職權本於合目的性之裁量，妥適
    審酌被告所犯前後數罪間，關於法益侵害之性質、再犯之原
    因、違反法規範之情節是否重大、被告主觀犯意所顯現之惡
    性及其反社會性等情，是否已使前案原為促使惡性輕微之被
    告或偶發犯、初犯改過自新而宣告之緩刑，已難收其預期之
    效果，而確有執行刑罰之必要。
三、本件抗告人即受刑人所犯放火燒毀建築物案件，經原審於98
    年5月8日以98年度訴字第257號判決判處有期徒刑2年，緩刑
    4年，於98年6月1日確定。抗告人於緩刑期內99年6月4日又
    因持有第二級毒品，而故意觸犯違反毒品危害防制條例案件
    ，經原審法院於100年1月26日以100年度朴簡字第1號判決判
    處拘役59日，於100年2月18日確定等情，有各該判決書及臺
    灣高等法院被告前案紀錄表各1份在卷可參。是抗告人於放
    火燒毀建築物之公共危險案件罪刑之緩刑期間，不知戒慎其
    行，未珍惜自新機會，故意再犯持有毒品罪，並經宣告得易
    科罰金之拘役之刑確定，足見其於緩刑期間內，未能確實遵
    守法律，則受刑人於上開緩刑宣告確定後，竟未珍惜自新機
    會，且不知警戒在心，反故意觸犯違反毒品危害防制條例案
    件，足見受刑人顯然漠視法紀，且惡性非輕，確實欠缺自制
    力及遵守法律規定之正確觀念，顯然受刑人並未因上開緩刑
    之宣告而有悔改意思，法治觀念甚為淡薄，顯見其未具悔改
    之心，仍心存僥倖並漠視法律規範，未改過遷善，應認前案
    原宣告之緩刑顯然未能使得受刑人悛悔向上，足認該緩刑之
    宣告難收其預期效果，而有執行刑罰之必要，是原審法院審
    酌抗告人所犯罪刑之案情後，認原確定判決之緩刑宣告未能
    收預期效果，且有執行刑罰之必要，認與刑法第75條之1第1
    項第2款之規定相符，因而撤銷抗告人之緩刑宣告，經核認
    事用法並無不合。抗告意旨所陳緩刑期間其如何遵守保護管
    束之規定及其施用毒品之原因等語，均不足資為原裁定有何
    不法或不當之認定，是本件抗告人提起抗告，指摘原裁定不
    當，為無理由，應予駁回。
四、據上論斷，應依刑事訴訟法第412條，裁定如主文。
中    華    民    國   100    年    5     月    9     日
                  刑事第四庭    審判長法  官    吳志誠
                                      法  官    彭喜有
                                      法  官    羅心芳
以上正本證明與原本無異。
不得再抗告。
                                      書記官    劉清洪
中    華    民    國   100    年    5     月    9     日